臺灣高等法院臺南分院民事裁定　　　　　100年度抗字第195號
抗 告 人　石茂松
上列抗告人與相對人蔣寶燕等間請求分割共有物事件，抗告人對
於中華民國100年09月30日臺灣雲林地方法院所為裁定（100年度
訴字第101號）提起抗告，本院裁定如下：
    主  文
抗告駁回
抗告訴訟費用新臺幣壹仟元由抗告人負擔。
    理  由
一、抗告意旨略以：抗告人送達地址新北市○○區○○街148巷
    22之2號平日均有人居住該處，且平時均由抗告人收受掛號
    郵件，原審寄送補正裁定自得依民事訴訟法第137條規定，
    將文書交付予同居人，完成送達，並無任何不能依同法第13
    6、137條規定送達之情形。且上開送達處所平時均有人出入
    ，抗告人每日經過、出入該處，惟均未有人見有送達通知書
    張貼於送達處所門首；且遍查信箱內信件與詢問當地郵局，
    亦未見有送達通知書置於送達處所信箱或其他適當位置，顯
    與最高法院94年度台抗字第488號裁定意旨有違。是本件補
    正裁定難謂已依民事訴訟法第138條之規定為送達，其送達
    顯非合法，原裁定認抗告人逾期未補正裁判費，而駁回上訴
    ，顯有誤會云云。
二、經查：
  1.按提起民事第二審上訴，應依民事訴訟法第77條之16規定繳
    納第二審裁判費，此為上訴必須具備之程式。查抗告人不服
    原審100年8月17日100年度訴字第101號判決，具狀提起上訴
    ，未據繳納裁判費，經原審以民國（下同）100年9月09日裁
    定命抗告人於收受裁定後5日內補正，該補繳裁判費裁定因
    新北市中和郵局郵務士未獲會晤抗告人或其同居人，遂於10
    0年9月14日將該補正裁定寄存於新北市政府警察局中和第二
    分局（下稱新北市警局中和二分局）員山派出所以為送達等
    各情，有原審送達證書附卷可按（見本院卷第21頁），抗告
    人至遲應於9月29日補繳第二審裁判費，惟抗告人遲至10月5
    日始為補繳，其上訴自非合法。
  2.抗告人雖辯稱新北市○○區○○街148巷22之2號應送達處所
    平日均有人居住、收受信件，並無不能依民事訴訟法第136
    、137條之規定為送達之情，本件寄存送達不合法云云；縱
    抗告人所述系爭應受送達處所均有人居住，然郵務士於未能
    會晤應受送達人或其同居人、受僱人之際，尚非不能依民事
    訴訟法第138條規定為寄存送達。且經本院函詢中和郵局及
    新北市警局中和二分局有關上開補正裁定送達情形，經中和
    郵局於100年12月8日函覆本院稱：確有上門投遞，因無人在
    家，故寄存派出所，並製作通知書兩份，一份黏貼，一份置
    於信箱等語，並檢附照片在卷可稽；另該警局亦函覆稱：「
    說明二、經查本件送達為臺灣雲林地方法院採郵務寄存送達
    ，因郵務人員未遇受送達人石茂松，故將送達通知黏貼門首
    ，司法文書寄存於本分局員山派出所」，亦有新北市警局中
    和二分局100年1月15日新北警中二刑字第1000041541號函暨
    檢附受理訴訟文書寄存登記簿在卷可稽（見本院卷第36-37
    頁）。是系爭補正裁定既經郵務人員製作送達通知書黏貼於
    系爭應受送達處所門首，並將該補正裁定寄存於新北市警局
    中和二分局員山派出所，其所為寄存送達，已生效力。故抗
    告人上開抗辯，顯不可採。原裁定認抗告人上訴不合法，而
    駁回其上訴，經核並無不合。抗告人抗告意旨指摘原裁定不
    當，求予廢棄，為無理由，應予駁回。
三、據上論結，本件抗告為無理由，爰依民事訴訟法第495條之1
    第1項、第449條第1項、第95條、第78條，裁定如主文。
中    華    民    國   100    年    12    月    13    日
                  民事第四庭    審判長法  官  吳上康
                                      法  官  蔡勝雄
                                      法  官  王浦傑
上為正本係照原本作成。
本裁定除以適用法規顯有錯誤為理由外，不得再抗告。如提再抗
告，應於收受送達後10日內向本院提出再抗告狀（須附繕本），
並繳納再抗告費新台幣一千元。
提起再抗告應委任律師或具有律師資格之人之委任狀；委任有律
師資格者，另應附具律師資格證書及釋明委任人與受任人有民事
訴訟法第466條之1第1項但書或第2項所定關係之釋明文書影本。
中    華    民    國   100    年    12    月    13    日
                                      書記官  蔡振豐
【附註】
民事訴訟法第495條之1第2項準用同法第466條之1第1、2項規定
：
(1)對於第二審判決上訴，上訴人應委任律師為訴訟代理人。但上
  訴人或其法定代理人具有律師資格者，不在此限。
(2)上訴人之配偶、三親等內之血親、二親等內之姻親，或上訴人
  為法人、中央或地方機關時，其所屬專任人員具有律師資格並
  經法院認為適當者，亦得為第三審訴訟代理人。
民事訴訟法第466條之2第1項：
  上訴人無資力委任訴訟代理人者，得依訴訟救助之規定，聲請
  第三審法院為之選任律師為其訴訟代理人。